臺灣橋頭地方法院民事裁定　　　　　　　110年度聲字第102號
聲　請　人　郭明霖　


相　對　人　陳嘉松　
相　對　人　臺灣中小企業銀行股份有限公司

法定代理人　黃博怡　
相　對　人　臺灣銀行股份有限公司

法定代理人　許志文　
相　對　人　華南商業銀行股份有限公司

法定代理人　張振芳　
相　對　人　中租迪和股份有限公司

法定代理人　陳鳳龍　
上列當事人間聲請停止執行事件，本院裁定如下：
    主  文
聲請人以新臺幣20萬元為相對人中租迪和股份有限公司、臺灣中
小企業銀行股份有限公司供擔保後，本院110年度司執字第00000
號清償票款事件（含併案執行之本院110年度司執字第41687號）
之強制執行程序，於本院110年度審訴字第747號第三人異議之訴
（含嗣後改分之本案訴訟）裁判確定或終結前應暫予停止。
聲請人其餘聲請駁回。
    理  由
一、按強制執行程序開始後，除法律另有規定外，不停止執行；
    有回復原狀之聲請，或提起再審或異議之訴，或對於和解為
    繼續審判之請求，或提起宣告調解無效之訴、撤銷調解之訴
    ，或對於許可強制執行之裁定提起抗告時，法院因必要情形
    ，或依聲請定相當並確實之擔保，得為停止強制執行之裁定
    ，強制執行法第18條第1、2項定有明文。又法院依強制執行
    法第18條第2項定擔保金額而准許停止強制執行之裁定者，
    該項擔保係備供債權人因停止執行所受損害之賠償，其數額
    應依標的物停止執行後，債權人未能即時受償或利用該標的
    物所受之損害額，或因其另供擔保強制執行所受之損害額定
    之，非以標的物之價值或其債權額為依據（最高法院91年度
    台抗字第429號裁判意旨參照）。申言之，應以債權人因執
    行程序之停止，致原預期行使權利之時間延後所生之損害，
    為定擔保數額之依據。
二、聲請意旨略以：相對人前分別對第三人新鈴汽車股份有限公
    司（下稱新鈴公司）聲請假扣押強制執行、強制執行，經本
    院及臺灣高雄地方法院以如附表一所示之強制執行事件受理
    ，並查封、拍賣如附表二所示之未保存登記建物（下稱系爭
    房屋）在案，惟系爭房屋並非新鈴公司所有，實係聲請人出
    資興建，聲請人乃系爭房屋之所有權人，系爭房屋一旦拍賣
    將難回復原狀，聲請人已依強制執行法第15條規定提起第三
    人異議之訴在案，請准予聲請人供擔保後裁定停止附表一所
    示強制執行事件之強制執行程序等語。
三、經查：
  ㈠聲請人業向本院就附表一所示強制執行事件之強制執行程序
    提起第三人異議之訴乙節，有聲請人提出經本院收文之民事
    追加原告狀影本附卷可參，並經本院調取附表一所示強制執
    行事件卷宗及本院110年度審訴字第747號第三人異議之訴等
    卷宗核閱屬實，是聲請人聲請停止執行附表一編號1、2強制
    執行事件之強制執行程序，即屬有據；至附表一編號3、4假
    扣押執行事件則業經辦理假扣押登記完畢，因假扣押執行事
    件僅係假扣押之保全執行，於辦畢假扣押登記後已無後續執
    行行為，自無停止執行之必要，此部分聲請自無理由，應予
    駁回。
  ㈡另為確保相對人因聲請人聲請停止強制執行不當可能遭受之
    損害得獲賠償，並兼顧兩造之權益，本院爰依聲請人之聲請
    ，許其提供相當並確實之擔保後停止強制執行。參以本件相
    對人中租迪和股份有限公司、臺灣中小企業銀行股份有限公
    司之債權合計為新臺幣（下同）830萬4,188元、系爭房屋之
    價值依執行程序所定之最低拍賣價格為120萬元，是以計算
    相對人未能即時受償所受之損害額應以系爭房屋之最低拍賣
    價格為準，並參諸聲請人所提異議之訴之訴訟標的價額，屬
    不得上訴第三審之事件，考量聲請人提起第三人異議之訴由
    訴訟至定讞所需之期間（參考各級法院辦案期限實施要點第
    2條規定，第一、二審通常程序審判案件之辦案期限分別為1
    年4月、2年，共計3年4月），佐以相對人如可即時受償，其
    資金可運用之情形，並依法定遲延利息即週年利率5％計算
    ，爰酌定本件聲請人應供擔保之金額為20萬元，應屬適當。
四、依強制執行法第18條第2項，裁定如主文。
中    華    民    國  110    年    11    月    3    日
                  民事第二庭 法  官  翁熒雪
以上正本係照原本作成。
如對本裁定抗告須於裁定送達後10日內向本院提出抗告狀，並繳
納裁判費新臺幣1,000元。
中    華    民    國  110    年    11    月    3    日
                             書記官  陳奕希
附表一
┌──┬───────────────┬──────┐
│編號│案號                          │備註        │
├──┼───────────────┼──────┤
│ 1  │本院110 年度司執字第21115 號清│尚未終結    │
│    │償票款強制執行事件（執行債權人│            │
│    │：中租迪和股份有限公司）      │            │
├──┼───────────────┼──────┤
│ 2  │本院110 年度司執字第41687 號清│併入編號1   │
│    │償借款行事件（執行債權人：臺灣│            │
│    │中小企業銀行股份有限公司）    │            │
├──┼───────────────┼──────┤
│ 3  │臺灣高雄地方法院109年度司執全 │已查封完畢而│
│    │字第274號假扣押執行事件囑託本 │終結        │
│    │院109年度司執全助字第187號假扣│            │
│    │押強制執行事件（執行債權人：陳│            │
│    │嘉松）                        │            │
├──┼───────────────┼──────┤
│ 4  │本院110 年度司執全助字第28號假│併入編號3   │
│    │扣押強制執行事件（執行債權人：│            │
│    │臺灣中小企業銀行股份有限公司）│            │
│    │、110年度司執全助字第46號假扣 │            │
│    │押強制執行事件（執行債權人：臺│            │
│    │灣銀行股份有限公司）、110年度 │            │
│    │司執全助字第62號假扣押強制執行│            │
│    │事件（執行債權人：華南商業銀行│            │
│    │股份有限公司）                │            │
└──┴───────────────┴──────┘
　
附表二
┌──┬──┬────────────┬─────┐
│編號│性質│財產內容                │權利範圍  │
│    │    │                        │          │
├──┼──┼────────────┼─────┤
│ 1  │建物│門牌號碼高雄市仁武區澄觀│全部      │
│    │    │路1318號房屋（暫編建號高│          │
│    │    │雄市○○區○○段0000○號│          │
│    │    │未保存登記建物）        │          │
└──┴──┴────────────┴─────┘